# 请教陈版主，公司以前年度亏损，本年扭亏，提盈余公积后导致未分配利润为负，可以吗？

提问人：rady1871 时间：2018-01-28 17:47:16
如题，公司以前年度一直亏损， 2016 年末未分配利润是-970多万，一直未计提盈余公积。今天公司承接大项目，净利润有 1000 万，未分配利润年末数有 50 万，按照净利润的10%计提盈余公积，盈余公积有 100 万，计提后未分配利润就变成-50万了，这样子是按照10%计提呢还是以未分配利润数为限额计提盈余公积呢？

回答人：chenyiwei
不恰当，计提盈余公积应以未分配利润余额为限，不应出现计提后未分配利润出现负数余额的情况。你说的案例，年末计提的盈余公积不应超过 50 万。